【裁判字號】    89,易,76
【裁判日期】    890131
【裁判案由】    妨害自由
【裁判全文】
臺灣臺北地方法院刑事判決                            八十九年度易字第七六號
    公  訴  人  臺灣臺北地方法院檢察署檢察官
    被      告  甲○○
右列被告因妨害自由案件，經檢察官聲請簡易判決處刑（八十八年度偵字第一三八○
○號），本院簡易庭認不宜以簡易判決處刑而移送本院刑事庭依通常程序審理，本院
判決如左：
    主  文
甲○○連續以加害生命、身體之事，恐嚇他人致生危害於安全，處有期徒刑參月，如
易科罰金以參佰元折算壹日。
    事  實
一、甲○○前曾因竊盜案件，經判處有期徒刑六月，緩刑四年確定，現仍在緩刑期間
    未知警惕，復因另涉強盜案件，經乙○○指證，而懷恨在心，且為脫罪，乃基於
    概括犯意，連續於民國八十八年六月三日凌晨三時許，及八十八年六月五日凌晨
    二時二十分許，先後二次至台北市○○路○段八號萊爾富超商，約乙○○到上址
    店外，要求賴承修出庭時須為對其有利之證詞，並以「若不合作，會叫道上兄弟
    來問侯你」、「若不聽話，要對你不利，對你家人不利，我在裡面不好過，你在
    外面也不好過」等加害生命、身體之言詞相恐嚇，致生危害於乙○○之安全，使
    之心生畏懼。
二、案經乙○○訴由台北市政府警察局文山第一分局移送臺灣臺北地方法院檢察署檢
    察官偵查起訴。
    理  由
一、訊據被告甲○○固坦承有於前揭時地找賴承修之情事，惟矢口否認有右開恐嚇犯
    行，辯稱：伊並未恐嚇賴承修，因強盜案是乙○○與之共謀犯案，伊只是找他要
    把事情講清楚，不願自己一個人承擔罪名云云。惟查，右揭犯罪事實，業據被害
    人乙○○指述綦詳，而被告甲○○確因涉強盜犯行，經本院有期徒刑七年二月，
    現正上訴臺灣高等法院，亦經本院調閱相關卷證查明屬實，有該等卷宗影本附卷
    可稽，告訴人指述被告恐嚇情節，堪可採信。再參諸被告上開辯解，在前案偵查
    中從未供述，卻於該案審理及本案偵訊時始提出，以及賴承修於被告強劫得手後
    ，立即向警察報案並指明搶匪為何人，使警察得以循線查獲被告等情，如被告與
    賴承修確實係套好合謀行劫，被害人何必隨即報警指明搶匪為何人，而使內情馬
    上曝光，是被告所陳有違經驗法則，又無具體事證以實其說，顯係臨訟杜譔之詞
    ，殊無可採，本件事證明確，被告犯行應堪認定。
二、核被告所為，係犯刑法第三百零五條之恐嚇罪。核被告先後二行為，時間緊接，
    所犯罪名相同，顯係出於概括之犯意為之，為連續犯，應依刑法第五十六條之規
    定論以一罪，並加重其刑。爰審酌被告犯罪之動機、目的、犯罪之手段、犯罪所
    生之危險程度、犯罪後仍未坦承犯行之態度等一切情狀，量處如主文所示之刑，
    並諭知易科罰金之折算標準，以示懲儆。
據上論斷，應依刑事訴訟法第二百九十九條第一項前段、刑法第五十六條、第三百零
五條，罰金罰鍰提高標準條例第一條前段、第二條判決如主文。
本案經檢察官劉承武到庭執行職務
中      華      民      國    八十九    年      一      月    三十一    日
                                      臺灣臺北地方法院刑事第八庭
                                          法  官  朱  漢  寶
右正本證明與原本無異
如不服本判決應於送達後十日內向本院提出上訴狀
                                          書記官  黃  瑞  芬
中      華      民      國    八十九    年      二      月     十四     日
附錄本案論罪科刑法條全文
刑法第三百零五條
以加害生命、身體、自由、名譽、財產之事恐嚇他人，致生危害於安全者，處二年以
下有期徒刑、拘役或三百元以下罰金。


司法院資訊處製作；財團法人民間司法改革基金會備份。
